臺灣高雄地方法院刑事判決　　　　　　　　　　　　　九十年度易字第四一一一號
　　公　訴　人　臺灣高雄地方法院檢察署檢察官
　　被　　　告　乙○○
右列被告因妨害公務案件，經檢察官提起公訴（九十年度偵字第一五七九九號），本
院判決如左：
    主    文
乙○○於公務員依法執行職務時，當場侮辱，處拘役拾日，如易科罰金，以佰元
折算壹日。
    事    實
一、乙○○於民國九十年八月二十一日中午十二時三十五分許，在高雄市○○區○○
    路二八一號「接觸網路咖啡店」內，因不滿高雄市政府警察局三民第二分局民族
    派出所員警甲○○、周世榮二人依法執行臨檢、盤查職務，竟於接受員警甲○○
    盤查身分證時，當場對值勤員警甲○○以閩南語辱罵「我咧你娘老雞巴」等語。
二、案經高雄市政府警察局三民第二分局報請臺灣高雄地方法院檢察署檢察官偵查起
    訴。
    理    由
一、訊據被告乙○○固不否認於九十年八月二十一日中午十二時三十五分許，在高雄
    市○○區○○路二八一號「接觸網路咖啡店」內，因不滿高雄市政府警察局三民
    第二分局民族派出所員警甲○○、周世榮二人依法執行臨檢、盤查勤務時之態度
    ，於接受員警甲○○盤查身分證後，遭員警當場逮捕並帶回警局製作筆錄等事實
    ，惟矢口否認有對值勤員警甲○○以閩南語辱罵穢語之行為，先在警、偵訊中辯
    稱：「我咧你娘老雞巴」（閩南語）乃其口頭禪，其並非對值勤員警辱罵，僅係
    自言自語云云，後於本院審理中改稱：當日並未口出穢言，亦無「我咧你娘老雞
    巴」（閩南語）等口頭禪云云。
二、經查：
（一）被告於九十年八月二十一日中午十二時三十五分許，在高雄市○○區○○路二
      八一號「接觸網路咖啡店」內，於接受高雄市政府警察局三民第二分局民族派
      出所員警甲○○、周世榮依法執行盤查勤務而盤查其身分證時，當場對甲○○
      以閩南語辱罵穢語等情，業據在場值勤之員警甲○○、周世榮於偵訊中證述纂
      詳，而證人甲○○、周世榮與被告並無故舊宿怨，自無羅織誣陷被告之必要，
      至證人即「接觸網路咖啡店」負責人陳文祥雖亦到庭證稱：當場並未聽聞被告
      辱罵值勤員警云云，但證人陳文祥為被告鄰人，被告又為證人陳文祥經營之「
接觸網路咖啡店」常客，二人間有相當交誼，此據被告自承在卷，證人陳文祥
      復於證述中一再指稱值勤員警口氣很差，足認證人陳文祥之證述顯有偏頗、迴
      護被告之虞，尚難遽採，參諸被告於警、偵訊中供稱當時確曾口出「我咧你娘
      老雞巴」（閩南語）等語一節，亦無證據足認其供述非出於自由意志或係遭強
      暴、脅迫、利誘、詐欺、疲勞訊問等不正方法後所為，依刑事訴訟法第九十八
      條規定，該等自白本非不得作為證據，則被告空言翻異前供，改稱並未口出穢
      言云云，自不足採，當日被告確曾於員警值勤之際口出「我咧你娘老雞巴」（
      閩南語）等穢言，應堪認定。
（二）至被告辯稱該穢言乃其口頭禪，其並非對值勤員警辱罵，僅係自言自語云云，
      然當日值勤員警甲○○身著制服、表明執行臨檢勤務，於盤查被告前，並已先
      盤查二、三名其餘店內顧客，被告又於員警甲○○盤查其身份證件時，質問員
      警何以在中午時分臨檢、臨檢態度不佳等情，此迭經證人甲○○、周世榮、陳
      文祥結證明確，復為被告坦認不諱，則被告對於甲○○為高雄市政府警察局警
      員、當時乃依法執行臨檢、盤查職務一節，顯已有認識，被告竟於明知員警甲
      ○○係依法執行職務，且與員警甲○○爭執臨檢態度、時機等節之際，口出「
      我咧你娘老雞巴」（閩南語）等穢言，顯非自言自語，或為單純之口頭禪，況
      被告於本院審理中又自承並無此等口頭禪，足見被告所辯，均為卸責之詞，洵
      無可採，其犯行已堪認定，應依法論科。
三、按甲○○為高雄市政府警察局三民第二分局民族派出所員警，為公務員，而巡邏
    、臨檢、盤查轄區內可疑人、地，亦為有關警察業務之保安事項，為警察法第九
    條第七款警察依法得行使之職權，是被告係於公務員依法執行職務時，當場侮辱
    ，核其所為，係犯刑法第一百四十條第一項之罪。本院審酌被告對於依法執行職
    務之公務員當場以穢語侮辱，犯後又一再飾詞狡辯、顯無悔意，但其素行尚稱良
    好，僅曾於八十八年間因酒醉駕駛經判處拘役二十日，此有臺灣高等法院被告全
    國前案紀錄表、臺灣高雄地方法院檢察署刑案資料查註紀錄表附卷可稽，對員警
    執行職務妨害非鉅等一切情狀，量處如主文所示之刑，並諭知易科罰金之折算標
    準。
據上論斷，應依刑事訴訟法第二百九十九條第一項前段、刑法第一百四十條第一項、
第四十一條第一項，罰金罰鍰提高標準條例第一條前段、第二條，判決如主文。
本案經檢察官朱秋菊到庭執行職務。
中    華    民    國    九十一    年     一      月         四        日
                              臺灣高雄地方法院刑事第三庭
                                      法  官  洪  文  慧
右正本證明與原本無異。
如不服本判決，應於判決送達後十日內，向本院提出上訴狀。
                                      書記官  蔡  維  容
中    華    民    國    九十一    年     一      月         七        日
